臺灣彰化地方法院刑事判決            100年度交易字第283號
公  訴  人  臺灣彰化地方法院檢察署檢察官
被      告  謝仁偉
上列被告因過失傷害案件，經檢察官提起公訴（100年度偵字第
5439號），本院判決如下：
    主  文
謝仁偉因過失傷害人，處有期徒刑貳月，如易科罰金，以新臺幣
壹仟元折算壹日。
    事  實
一、謝仁偉於民國100年1月11日17時50分許，駕駛車牌號碼4856
    -C6號自用小客車，沿彰化縣彰化市○○路由北往南方向行
    駛，於同日晚間17時51分許，行經彰化縣彰化市○○路與仁
    愛路交岔路口，欲右轉仁愛路方向行駛時，本應注意轉彎車
    應讓直行車先行，且依當時天氣有雨、但夜間有照明、柏油
    路面、路面濕潤、無缺陷、無障礙物、號誌燈號正常，視線
    、光線、路況及視距均良好等情形，並無不能注意之特別情
    事，竟疏未注意其右後方適有黃宇均騎乘車牌號碼535-ELS
    號重型機車欲直行通過路口，即貿然右轉，致與黃宇均所騎
    乘之重型機車發生碰撞，使黃宇均人車倒地，而受有左下肢
    挫傷合併傷口感染等傷害。謝仁偉於事故發生後，立即將黃
    宇鈞送醫，並於2日後，自行報警處理，於該管公務員尚未
    發覺前，自首而接受裁判，始悉上情。
二、案經黃宇均訴由彰化縣警察局彰化分局報告臺灣彰化地方法
    院檢察署檢察官偵查起訴。
    理  由
一、按被告以外之人（包括證人、鑑定人、告訴人、被害人及共
    同被告等）於審判外之陳述雖不符刑事訴訟法第159條之1至
    之4等四條之規定，而經當事人於審判程序同意作為證據，
    法院審酌該言詞陳述或書面陳述作成時之情況，認為適當者
    ，亦得為證據；當事人、代理人或辯護人於法院調查證據時
    ，知有刑事訴訟法第159條第1項不得為證據之情形，而未於
    言詞辯論終結前聲明異議者，視為有前項之同意，同法第15
    9條之5定有明文。立法意旨在於傳聞證據未經當事人之反對
    詰問予以核實，原則上先予排除。惟若當事人已放棄反對詰
    問權，於審判程序中表明同意該等傳聞證據可作為證據；或
    於言詞辯論終結前未聲明異議，基於尊重當事人對傳聞證據
    之處分權，及證據資料愈豐富，愈有助於真實發見之理念，
    且強化言詞辯論主義，使訴訟程序得以順暢進行，上開傳聞
    證據亦均具有證據能力。查檢察官、被告對於本案卷內相關
    證人之證述、文書卷證資料，有何不得為證據之情形，並未
    於原審言詞辯論終結前聲明異議，且有關本案證人之證述、
    文書卷證資料亦經原審於審理期日逐一提示、朗讀，並告以
    要旨。於本院審判程序時，檢察官、被告對證據資料表示無
    意見，本院審酌相關證人證述筆錄製成、文書卷證資料取得
    ，並無證據顯示有何違背程序規定情事，依據上揭說明，均
    應具有證據能力。
二、訊據被告謝仁偉對其上揭過失傷害之犯罪事實坦白承認，核
    與告訴人黃宇均於警詢、偵訊中之指述、證人高耕慧於偵訊
    中證述之情節大致相符，並有彰化縣警察局道路交通事故談
    話紀錄表、道路交通事故現場圖、道路交通事故調查報告表
    (一)、(二)、彰化縣警察局道路交通事故當事人登記聯單、
    臺灣省彰化縣區車輛行車事故鑑定委員會100年8月8日彰鑑
    字第1005601893號函暨所附鑑定意見書、臺灣省車輛行車事
    故覆議鑑定委員會100年9月19日覆議字第1006203801號函各
    1份、現場照片10張及上開路段監視錄影光碟1片等件在卷足
    資佐證。而告訴人黃宇均確因本件車禍受有前述傷害等情，
    亦有其所提之財團法人彰化基督教醫院診斷書、友仁醫院診
    斷證明書各1紙附卷為憑。足徵被告之自白確與事實相符，
    洵堪採信。
三、按汽車行駛至交岔路口，其行進、轉彎，應依下列規定：七
    、轉彎車應讓直行車先行，道路交通安全規則第102條第1項
    第7款定有明文。查被告駕車於交岔路口右轉，未禮讓騎乘
    機車直行之告訴人，致生本件車禍，已違反上開保護他人之
    交通法規；而依卷附道路交通事故調查報告表(一)之記載，
    本件事故發生當時天候雖有雨，但夜間有照明設施、柏油路
    面、無缺陷、無障礙物、號誌燈號正常，視線、視距、光線
    及路況均良好等情，並無不能注意之情形，被告應注意、能
    注意、卻疏未注意，以致肇事，則其對本件車禍之發生顯有
    過失，甚為明確，此經檢察官及本院分別送請臺灣省彰化縣
    區車輛行車事故鑑定委員會、臺灣省車輛行車事故覆議鑑定
    委員會鑑定後，均同此認定，有前述鑑定意見書附卷可參。
    又被害人確因本件車禍受有前述傷害，已詳述如前，則本件
    被告過失之行為與告訴人所受傷害之結果間，自具有相當之
    因果關係。故本件被告過失傷害犯行洵堪認定，應依法予以
    論科。
四、核被告所為，係犯刑法第284條第1項前段之普通過失傷害罪
    。被告於其本件犯罪被該管公務員發覺前，主動向該管員警
    自首而接受裁判，此據被告及告訴人於警詢時陳述明確，應
    依自首之規定減輕其刑。爰審酌被告駕車行經路口，疏未注
    意轉彎車應讓直行車先行，致使告訴人不及反應而撞擊受傷
    ，顯有可議，然被告未曾有犯罪記錄，品行尚佳，犯後並已
    坦認犯行，雖因與告訴人間，就和解之條件未能達成合意，
    但其犯後態度尚稱良好，並衡酌被告之智識程度、生活狀況
    及告訴人就本件車禍之發生亦有過失等一切情狀，量處如主
    文所示之刑，並諭知易科罰金之折算標準。
據上論斷，應依刑事訴訟法第299條第1項前段、刑法第284條第1
項前段、第62條前段、第41條第1項前段，刑法施行法第1條之1
，判決如主文。
本案經檢察官陳鼎文到庭執行職務。
中    華    民    國   100    年    9     月    30    日
            刑事第六庭      法  官  葛永輝
以上正本證明與原本無異。
如不服本判決應於收受判決後10日內向本院提出上訴書狀，並
應敘述具體理由。其未敘述上訴理由者，應於上訴期間屆滿後
20日內向本院補提理由書(均須按他造當事人之人數附繕本)
「切勿逕送上級法院」。
告訴人或被害人對於判決如有不服具備理由請求檢察官上訴者，
其上訴期間之計算係以檢察官收受判決正本之日期為準。
中    華    民    國   100    年    9     月    30    日
                            書記官  林盛輝
附錄本案論罪科刑法條全文：
中華民國刑法第284條
（過失傷害罪）
因過失傷害人者，處6 月以下有期徒刑、拘役或5 百元以下罰金
，致重傷者，處1 年以下有期徒刑、拘役或5 百元以下罰金。
從事業務之人，因業務上之過失傷害人者，處1 年以下有期徒刑
、拘役或1 千元以下罰金，致重傷者，處3 年以下有期徒刑、拘
役或2 千元以下罰金。